臺灣高等法院高雄分院刑事判決　　　　100年度上易字第879號
上　訴　人
即　被　告　廖尹
上列上訴人因毒品危害防制條例案件，不服臺灣高雄地方法院10
0 年度易字第976 號中華民國100 年8 月8 日第一審判決（起訴
案號：臺灣高雄地方法院檢察署100 年度毒偵字第1188號），提
起上訴，本院判決如下：
     主  文
上訴駁回。
     事  實
一、廖尹因施用毒品案件，經台灣高雄地方法院裁定送勒戒處
    所觀察勒戒，於民國99年5 月14日因無繼續施用傾向釋放，
    由臺灣高雄地方法院檢察署檢察官不起訴處分確定。詎廖熙
    尹明知甲基安非他命係毒品危害防制條例第2 條第2 項第2
    款所定之第二級毒品，未經許可，不得持有、施用，基於施
    用第二級毒品甲基安非他命之犯意，於100 年1 月5 日19時
    30分為警採尿回溯96小時（不含警力拘束時間）內之某時許
    ，在不詳地點，以不詳方式，施用甲基安非他命1 次。因廖
    熙尹為列管毒品人口，經警通知於100 年1 月5 日19時30分
    許，前往警局採尿送驗，結果呈安非他命、甲基安非他命陽
    性反應，因而獲悉上情。
二、案經高雄市政府警察局前鎮分局報請臺灣高雄地方法院檢察
    署檢察官偵查起訴。
    理  由
一、本件判決所引用各項証據（含傳聞証據、非傳聞証據及符合
    法定傳聞法則例外之証據）之証據能力，檢察官及被告於本
    院審理時，均同意有証據能力（本院卷第46頁）。本院認以
    之作為本案認定之證據，均與待證事實具有關聯性，且無證
    據證明該等書證有何遭變造或偽造之不適當情形，以之作為
    本案之證據，亦屬適當，自得採為認定事實之證據。
二、訊據上訴人即被告廖尹矢口否認施用第二級毒品甲基安非
    他命之犯行，辯稱：伊沒有施用甲基安非他命，不知為何尿
    液檢驗結果呈甲基安非他命陽性反應，可能係伊腳痛吃醫院
    所開立之處方有含甲基安非他命云云。經查：
  (一)被告為列管毒品人口，經警通知後自行於100 年1 月5 日19
    時30分許前往警局，接受採尿送驗，採尿前並經被告親自簽
    名、捺指印在尿液採驗同意書，採尿及封簽過程亦無違誤之
    事實，為被告所不爭執（原審卷第20至21頁），且有被告親
    自簽名之列管毒品人口尿液採集送驗紀錄表可稽（警卷第3
    頁），參酌被告前曾因施用毒品在警局進行採尿送驗程序，
    對於警局之採尿程序當知之甚詳，足認員警就被告尿液採集
    及送驗程序，無悖情違法之處。被告採集之尿液，經臺灣檢
    驗科技股份有限公司濫用藥物實驗室（高雄）以EIA 酵素免
    疫分析法初步檢驗，再以GC／MS氣相層析/ 質譜儀法確認，
    其確認檢驗結果判定呈安非他命、甲基安非他命陽性反應，
    有該公司100 年1 月25日編號KH/2011/00000000號濫用藥物
    檢驗報告足憑（警卷第2 頁）。按GC／MS氣相層析/ 質譜儀
    分析法之原理係檢品經氣化後，通過層析管分離純化，再將
    純化後之成分循序送入質譜儀做個別鑑定，其檢驗方法係以
    「氣相層析儀」先將物質氣化後，再經分析管分離，由於各
    種物質之沸點及對管柱之吸附力不同，在經過檢測器測定後
    ，表現出不同之滯留時間，以滯留時間來判斷係何種物質，
    再利用「質譜儀」為檢測器，將物質撞擊成碎片，記錄其質
    譜圖，因每個化合物之鍵結能力不同，故不同之物質會有其
    特定之質譜圖，因此在物質之判斷上有如指紋之鑑定，在理
    論上，扣除人為之因素，其精確度已接近百分之百，是質譜
    儀所測定之圖譜，在化學上被公認具有指紋特性，故可據以
    完全判定該檢品係為何種化合物，若以氣相層析質譜儀分析
    法（GC／MS）作藥物及其代謝產物之定性及定量分析，不致
    有「偽陽性」誤判即不會未施用毒品卻檢驗出毒品反應之情
    形發生，此於檢驗鑑定及審判實務上已無爭議。被告尿液檢
    體之確認檢驗結果，檢出安非他命濃度為2240ng/mL 、甲基
    安非他命濃度為16020ng/mL，高於衛生署公告濫用藥物尿液
    檢驗作業準則判定陽性之閾值，足認被告尿液中之安非他命
    、甲基安非他命確呈陽性反應。又施用甲基安非他命後24小
    時內，約有施用劑量之70﹪由尿中排出；施用後，總計約有
    施用劑量之90﹪在3 至4 天內由尿液排出，經行政院衛生署
    管制藥物管理局90年5 月4 日管檢字第93902 號函示甚明。
    是經採尿送驗呈安非他命、甲基安非他命陽性反應者，應可
    判定至少於採尿前96小時內，曾施用甲基安非他命，乃濫用
    藥物檢驗與施用毒品犯罪之審判實務上週知之事實。基上說
    明，被告於員警100 年1 月5 日19時30分採尿前回溯96小時
    內某時間（不含公權力拘束期間），在不詳地點，以不詳方
    式施用第二級毒品甲基安非他命1 次之事實，洵堪認定。
  (二)被告辯稱：伊尿液呈甲基安非他命反應，可能係伊腳痛吃醫
    院所開立之處方含有甲基安非他命成分所致，並提出二聖醫
    院100 年3 月10日診斷証明書、銓泰中醫診所100 年3 月10
    日診斷証明書及2 包中藥粉為証（原審卷第11至12頁、本院
    卷第37頁）。查，二聖醫院100 年3 月18日醫管保字第1000
    302 號函稱：「被告於99年12月30日至該醫院門診求診，經
    診斷為足挫傷，X 光報告無骨折情形，開立予被告所使用之
    口服藥為：1.Panadol-成分（Acetaminophen ）500mg 、2.
    Strocaine-成分（Oxethazine）、3.Tilcotil- 成分（Teno
    xicam ）10mg；所使用之注射針劑為：1.20%G/W 20cc （De
    xtros ）、2.Stin。上述口服藥或注射針劑無致排放出含安
    非他命、甲基安非他命代謝物之可能」；銓泰中醫診所亦於
    100 年4 月12日以100 年高市銓字第1 號函謂：「該診所所
    施於之藥物皆為GMP 用藥，不可能致人體排泄物含甲基安非
    他命、安非他命反應」，有各該醫院、診所函附卷（毒偵卷
    第18頁、第21頁）。被告所提其服用之2 包銓泰中醫診所中
    藥粉，經財團法人私立高雄醫學大學附設中和紀念醫院檢驗
    是否含有安非他命或甲基安非他命成分，結果均呈陰性反應
    ，亦有該醫院100 年10月17日高醫附科字第1000004133號函
    暨所附檢驗報告2 紙（本院卷第34至36頁）。故被告上開所
    辯，係卸責之詞，不足採信。
  (三)綜上所述，本案事證明確，被告施用甲基安非他命之犯行，
    堪以認定，應依法論科。
三、被告前因施用毒品，經裁定送觀察、勒戒，於99年5 月14日
    因無繼續施用傾向出監，有刑事資料查註紀錄表、全國施用
    毒品案件紀錄表、受觀察勒戒人毒品及前科紀錄簡列表、矯
    正簡表可按（毒偵卷第3 頁反面至第6 頁）。是被告因施用
    毒品案件，經觀察、勒戒執行完畢釋放後，於5 年內再犯本
    件施用毒品之罪，合於毒品危害防制條例第23條第2 項規定
    「觀察、勒戒或強制戒治執行完畢釋放後，5 年內再犯第10
    條之罪者，檢察官或少年法院（地方法院少年法庭）應依法
    追訴或裁定交付審理」之要件，應依法追訴審判。核被告所
    為，係犯毒品危害防制條例第10條第2 項之施用第二級毒品
    罪。被告持有第二級毒品後，進而施用，其持有之低度行為
    應為施用之高度行為所吸收，不另論罪。
四、原審認被告罪證明確，適用毒品危害防制條例第10條第2 項
    ，刑法第11條前段、第41條第1 項前段規定，並審酌被告之
    犯罪動機、目的、手段、智識程度及生活狀況等一切情狀，
    量處如主文所示之刑，並諭知易科罰金之標準。經核原審之
    認事用法均無違誤，量刑亦稱允當，被告上訴意旨否認犯罪
    ，指摘原判決不當，為無理由，應予駁回。
據上論斷，應依刑事訴訟法第368 條，判決如主文。
本案經檢察官郭振昌到庭執行職務。
中    華    民    國   100    年    11    月    28    日
                    刑事第八庭  審判長法  官  李炫德
                                      法  官  郭玫利
                                      法  官  徐美麗
以上正本證明與原本無異。
不得上訴。
中    華    民    國   100    年    11    月    28    日
                                      書記官  黃英彥